# 物流仓库是否能计入投资性房地产？

提问人：frankwf 时间：2015-04-09 10:05:49
如题

回答人：chenyiwei
关键是：企业是否将其自己经营物流仓库，面向货主提供仓储保管、整理等服务？还是将其整体出租给仓库经营者，该经营者对外提供仓储服务？前者属于自用房地产，应确认为固定资产；后者可能可以确认为投资性房地产。

提问人：呼叫帮助 时间：2018-02-09 20:59:54
陈版，实务中我们需要从哪些方面去判断物流公司仓库是不动产租赁还是仓储服务？

回答人：chenyiwei
看是否以自己的名义与客户签订仓储服务合同，承担服务过程中的各项损失和风险，具体承担对仓库的安全管理职责，承担服务人员的成本；还是仅仅与仓库的实际经营者签订租赁或承包合同。